臺灣高等法院高雄分院刑事裁定　　　　　　　　　　九十二年度交抗字第一五七號
　　抗　告　人
　　即受處分人　甲○○
右抗告人因違反道路交通管理處罰條例案件，不服臺灣屏東地方法院中華民國九十二
年十一月二十八日裁定（九十二年度交聲字第一０八號），提起抗告，本院裁定如左
：
    主文
原裁定撤銷。
原處分撤銷，甲○○不罰。
    理由
一、抗告意旨略以：抗告人即受處分人甲○○於民國九十一年三月十七日，駕駛車牌
    號碼ＷＢ－二○三三號自小客車，沿屏東縣內埔鄉○○路直行，於同日十四時三
    十五分許，行近該路與南寧路多時相號誌管制之交岔路口時，見前方直行方向號
    誌為紅燈，乃放慢車速接近路口，待直行號誌轉為綠燈，馬上加速前駛，並無闖
    越紅燈，抗告人通過路口約二、三十公尺處時，卻遭警員陳秋雄攔下，並以抗告
    人闖紅燈為由開單告發，陳秋雄對抗告人有何闖越紅燈之違規並未拍照存證，案
    發路段又係彎路，陳秋雄取締之站立點，遭地形阻隔應無法看到路口號誌，如何
    認定抗告人有闖越紅燈之事實，警方舉發抗告人闖越紅燈之違規事由，顯有違誤
    ，交通部公路總局屏東監理站據以裁罰新台幣（下同）五千四百元，並記違規點
    數三點，顯非適法，原裁定未查，遽認抗告人之異議無理由，而駁回抗告人之異
    議，自有未合，為此提起抗告，請求撤銷原裁定，另為適法之裁定等語。
二、經查：
（一）抗告人於九十一年三月十七日，駕駛車牌號碼ＷＢ－二○三三號自小客車，沿
      屏東縣內埔鄉○○路直行，於同日十四時三十五分許，通過該路段與南寧路交
      岔路口時為警員陳秋雄攔下，並以抗告人闖紅燈為由開單告發，交通部公路總
      局屏東監理站據此於九十二年八月二十八日以屏監違字第駕裁82－V00000000
      號違反道路交通管理事件裁決書裁罰五千四百元，並記違規點數三點等情，有
      舉發違反道路交通管理事件通知單、裁決書各一份在卷可證。
（二）抗告人否認有違規闖紅燈之行為，而本件違規事實，除警員陳秋雄填具之舉發
      違反道路交通管理事件通知單之外，並無其他證據，原審及本院屢經傳訊警員
      陳秋雄到庭說明取締之經過，警員陳秋雄經合法通知均未到庭，致本院無從判
      斷抗告人是否有違規闖紅燈之行為。又舉發機關與抗告人係相對立之地位，舉
      發機關對於抗告人之違規行為自應負舉證責任，而本件舉發違反道路交通管理
      事件通知單上係記載抗告人違規時間、地點、違規事實及應到案之日期、處所
      等事項，有該通知單在卷可稽，其性質僅係通知抗告人有違規之事實，尚不得
      作為認定抗告人有違規行為之直接證據，殊難以該通知單作為認定抗告人有違
      規行為之唯一依據。
（三）綜上所述，本件除舉發違反道路交通管理事件通知單外，並無任何證據足資證
      明抗告人確有違規闖紅燈之事實，交通部公路總局屏東監理站裁決抗告人五千
      四百元，並記違規點數三點，尚嫌無據。抗告人對上開處分不服，向原審法院
      提出異議，核屬有據，原裁定未查，駁回抗告人之異議，尚有未洽。抗告意旨
      指摘原裁定不當，為有理由，應由本院撤銷原裁定，並撤銷上開處分，另為抗
      告人不罰之裁定。
三、據上論結，應依道路交通案件處理辦法第二十六條、第二十條，刑事訴訟法第四
    百十三條，裁定如主文。
中    華    民    國      九十三      年      二      月        四      日
                              臺灣高等法院高雄分院刑事第六庭
                                  審判長法官  王憲義
                                        法官  張盛喜
                                        法官  范惠瑩
右正本證明與原本無異。
不得再抗告。
                                  法院書記官  呂明燕
中    華    民    國      九十三      年      二      月        四      日
